臺灣高雄地方法院刑事判決　　　　　　　94年度簡字第4075號
公　訴　人　臺灣高雄地方法院檢察署檢察官
被　　　告　甲○○　男　民國5.
上列被告因毒品危害防制條例案件，經檢察官提起公訴（94年度
核退毒偵字第40號），嗣被告自白犯罪，本院認宜以簡易判決處
刑（94年度易字第1058號），合議庭乃裁定由受命法官獨任逕以
簡易判決處刑，本院判決如下：
    主  文
甲○○連續施用第二級毒品，累犯，處有期徒刑肆月，如易科罰
金，以參佰元折算壹日。扣案殘有甲基安非他命之吸食器貳組，
均沒收銷燬之。
    事實及理由
一、甲○○前因偽造文書案件，於民國91年12月31日，經本院以
    91年度訴字第1305號判決判處有期徒刑5 月，因未上訴而確
    定；又因竊盜等案件，於92年6 月25日，經本院以92年度易
    字第644 號判決判處應執行有期徒刑5 月，亦因未上訴而確
    定，嗣二案接續執行，於93年3 月1 日執行完畢出監。
二、甲○○前因施用毒品案件，經依本院以91年度毒聲字第6704
    號裁定送觀察、勒戒後，認有繼續施用毒品之傾向，再經本
    院以91年度毒聲字第8311號裁定送強制戒治，嗣經停止戒治
    程序（92年度毒聲字第2869號裁定），至92年12月25日交付
    保護管束期滿止，因未撤銷停止戒治，強制戒治視為執行完
    畢，並於93年1 月12日，經臺灣高雄地方法院檢察署檢察官
    以91年度毒偵緝字第659 號處分書為不起訴處分。詎仍不知
    戒絕，於強制戒治視為執行完畢後5 年內，復基於施用第二
    級毒品甲基安非他命之概括犯意，自94年1 月初某日起至94
    年3 月26日早上某時止，在高雄縣大寮鄉○○街230 號廢棄
    工寮內，以將第二級毒品甲基安非他命置於吸食器內，再以
    火燻烤吸食器，吸食霧化氣體等方式，平均每星期施用1 次
    ，連續施用第二級毒品甲基安非他命多次。嗣於94年2 月4
    日上午11時許，於上開廢棄工寮內，為警查獲，並扣得殘有
    甲基安非他命之吸食器2 組，經採集其尿液送驗後，因而查
    知上情。
三、本件證據部分，引用起訴書之記載（詳如附件）。並補充：
    上開犯罪事實，業據被告於本院準備程序中坦白承認（詳本
    院易字卷第28頁至第29頁）；而扣案吸食器2 組，經送驗後
    ，確含有甲基安非他命成分，亦有高雄醫學大學附設中和紀
    念醫院94年7 月5 日檢驗報告附卷可參（詳本院卷第21 頁
    至第22頁）。
四、論罪科刑部分：
  (一)按犯毒品危害防制條例第10條之罪，經觀察勒戒後，認有繼
    續施用毒品之傾向者，應由檢察官聲請法院裁定令入戒治處
    所施以強制戒治，強制戒治期滿，應由檢察官為不起訴處分
    。經強制戒治執行完畢釋放後，5 年內再犯第10條之罪，依
    92年1 月9 日修正施行之毒品危害防制條例第23條第2 項規
    定意旨，應由檢察官偵查起訴。
  (二)查被告前因施用毒品案件，經依本院以91年度毒聲字第6704
    號裁定送觀察、勒戒後，認有繼續施用毒品之傾向，再經本
    院以91年度毒聲字第8311號裁定送強制戒治，嗣經停止戒治
    程序（92年度毒聲字第2869號裁定），至92年12月25 日 交
    付保護管束期滿止，因未撤銷停止戒治，強制戒治視為執行
    完畢，並於93年1 月12日，經臺灣高雄地方法院檢察署檢察
    官以91年度毒偵緝字第659 號處分書為不起訴處分等情，有
    臺灣高雄地方法院檢察署刑案資料查註紀錄表、臺灣高等法
    院被告全國前案紀錄表及臺灣高雄地方法院被告院內索引卡
    紀錄表可證。又因被告於強制戒治執行視為完畢後（92年12
    月25日），5 年內再犯本件毒品危害防制條例第10條之罪，
    是依前開說明，自應依法論科。
  (三)另甲基安非他命為毒品危害防制條例所稱之第二級毒品，此
    觀諸該條例第2 條第2 項第2 款甚明，被告施用上開毒品，
    核其所為，係違反毒品危害防制條例第10條第2 項施用第二
    級毒品罪。被告施用第二級毒品前持有第二級毒品毒品之行
    為，本應各論以持有之罪，惟各該次持有毒品之低度行為均
    為其後施用毒品之高度行為所吸收，不另論罪。被告施用第
    二級毒品多次，時間緊接，方法相同，所犯又係屬構成要件
    相同之罪名，顯係基於概括犯意反覆為之，應依連續犯規定
    論以一罪，並依法加重其刑。又被告前因偽造文書案件，於
    民國91年12月31日，經本院以91年度訴字第1305號判決判處
    有期徒刑5 月，因未上訴而確定；又因竊盜等案件，於92年
    6 月25日，經本院以92年度易字第644 號判決判處應執行有
    期徒刑5 月，亦因未上訴而確定，嗣二案接續執行，於93年
    3 月1 日執行完畢出監等情，有上開前案紀錄表可參，其受
    有期徒刑執行完畢後，5 年內再犯本件有期徒刑以上之罪，
    為累犯，應依刑法第47條之規定，加重其刑，並遞加之。爰
    審酌被告經觀察勒戒、強制戒治後，均未戒絕毒品，另再施
    用毒品，顯見其自制力不足，無法擺脫毒品，故應藉由刑罰
    之執行，以收教化之功能，並參以被告犯後坦承施用毒品犯
    行，被告所犯係自傷行為，尚未害及他人，及施用毒品約2
    個月，每星期施用毒品1 次等一切情狀，量處如主文所示之
    刑，併諭知易科罰金折算標準，以資懲儆。
  (四)至扣案吸食器2 組，經送驗後，確含有甲基安非他命成分，
    有高雄醫學大學附設中和紀念醫院前開檢驗報告附卷可參，
    局前開鑑定通知書附卷可參，因其與毒品難以析離，應一體
    視同毒品，不論何人所有，應依毒品危害防制條例第18條第
    1 項前段，沒收銷燬之【送驗如有耗損，因已滅失，爰不沒
    收銷燬之】。另本案雖又扣得海洛因1 包、注射針筒3 支及
    殘有海洛因之吸管1 支【經送驗後，確含有海洛因成分，有
    高雄醫學大學附設中和紀念醫院94年7 月5 日檢驗報告附卷
    可參，詳本院卷第23頁】等物，惟上開物品係施用海洛因所
    用之物，與本件施用甲基安非他命無關，爰不宣告沒收銷燬
    之。
五、94年2 月4 日上午7 時施用海洛因犯行【即起訴書所載犯行
    】以外之其他施用海洛因犯行，因與前揭起訴部分，具有連
    續犯之裁判上一罪關係，為起訴效力所及，本院自應併予審
    究，附此敘明。
六、據上論斷，應依刑事訴訟法第449 條第2 項、第450條第1項
    、第454 條第2 項，毒品危害防制條例第10條第2 項、第18
    條第1 項前段，刑法第11條、第56條、第47條，第41條第1
    項前段，罰金罰鍰提高標準條例第2 條，逕以簡易判決處刑
    如主文。
七、如不服本判決，應於判決送達後10日內，向本院提出上訴狀
    。
中　　華　　民　　國　　94　　年　　7 　　月　　14　　日
                  高雄簡易庭    法　官  方百正
以上正本證明與原本無異。
中　　華　　民　　國　　94　　年　　7 　　月　　14　　日
 　　　　　　　　　　　　       書記官  郭素蓉
附錄本判決論罪科刑所依據之法條：
毒品危害防制條例第10條
施用第一級毒品者，處六月以上五年以下有期徒刑。
施用第二級毒品者，處三年以下有期徒刑。
